【裁判字號】    99,易緝,7
【裁判日期】    990129
【裁判案由】    竊盜
【裁判全文】
臺灣板橋地方法院刑事判決               99年度易緝字第7號
公  訴  人  臺灣板橋地方法院檢察署檢察官
被      告  甲○○
上列被告因竊盜案件，經檢察官提起公訴（98年度偵字第12488
號），嗣被告於本院準備程序進行中就起訴事實為有罪之陳述，
經告知被告簡式審判程序之旨，並聽取當事人之意見後，進行簡
式審判程序，本院判決如下：
    主    文
甲○○犯如附表一所示之罪，各處如附表一所示之刑，如附表一
所示之物沒收。應執行有期徒刑壹年，如附表一所示之物沒收。
    事    實
一、甲○○(1)於民國94年間因違反毒品危害防制條例案件，經本
    院以94年度訴字第2863號判決判處有期徒刑10月、6 月，應
    執行有期徒刑1 年2 月確定。(2)於95年間因違反毒品危害防
    制條例案件，經本院以96年度訴緝字第79號判決判處有期徒
    刑7 月確定。(1)、(2)經減刑為有期徒刑5 月、3 月、3 月15
    日，並經裁定應執行有期徒刑10月確定。(3)於96年間因違反
    毒品危害防制條例案件，經本院以96年度訴字第1300號判決
    判處有期徒刑11月、8 月，應執行有期徒刑1 年5 月確定，
    後經減刑為有期徒刑5 月15日、4 月，(4)於同年間因偽造文
    書案件，經本院以96年度簡字第7900號判決判處有期徒刑6
    月，減刑為有期徒刑3 月確定。(3)、(4)裁定應執行有期徒刑
    10月確定，於(1)、(2)後接續執行，至98年6 月30日縮刑期滿
    執行完畢（於本案不構成累犯）。猶不知警惕，基於意圖為
    自己不法所有之犯意，於附表1 所示之時、地，以附表1 所
    示之手法竊取附表1 所示之物。嗣於98年4 月30日16時35分
    許，在臺北縣中和市○○街220 巷口為警查獲，並扣得其所
    有，供其行竊所用之十字起子2 支、千斤頂1 組。
二、案經乙○○、丙○○訴請臺北縣政府警察局中和第一分局報
    請臺灣板橋地方法院檢察署檢察官偵查起訴。
    理    由
一、本件被告所犯係死刑、無期徒刑、最輕本刑為3 年以上有期
    徒刑以外之罪，其於準備程序中就被訴事實為有罪之陳述，
    經法官告知簡式審判程序之旨，並聽取公訴人、被告之意見
    後，依刑事訴訟法第273 條之1 第1 項規定進行簡式審判程
    序審理，核先敘明。
二、上揭犯罪事實，業據被告甲○○於警詢、檢察官偵查中及本
    院審理時坦承不諱，並有證人乙○○、丙○○於警詢及檢察
    官偵查中證述可資佐證，且有扣押物品目錄表、贓物認領保
    管單、照片在卷可參，足認被告前開自白與事實相符，應堪
    採信。本件罪證明確，被告犯行均堪認定，應予論科。
三、按攜帶兇器竊盜，祇須行竊時攜帶具有危險性之兇器為已足
    ，並不以攜帶之初有行兇之意圖為必要（參照最高法院62年
    臺上字2489號判例）。被告行竊時所使用之十字起子、千斤
    頂，均為金屬製品，質地堅硬，在客觀上對人之生命、身體
    具有危險性，自屬兇器無疑。是核被告如附表1 編號1 所為
    ，係犯刑法第321 條第1 項第3 款攜帶兇器竊盜罪，如附表
    1 編號2 所為，係犯刑法第321 條第1 項第2 款、第3 款攜
    帶兇器毀壞門扇竊盜罪。被告所犯如附表1 所示2 件竊盜犯
    行間，時、地不同，且侵害不同之被害人財產法益，客觀上
    彼此可分，應分論併罰。按行刑累進處遇條例施行細則第15
    條第1 項規定：「對有2 以上刑期之受刑人，應本分別執行
    合併計算之原則，由指揮執行之檢察官於執行指揮書上註明
    合併計算之刑期，以定其責任分數。」依該規定，有2 以上
    刑期之受刑人，其刑期既合併計算，以定其責任分數，則依
    行刑累進處遇條例第28條之1 第1 項，就該責任分數計算所
    得縮短應執行之刑期，自亦合併計算。又「經縮短應執行之
    刑期者，其累進處遇及假釋，應依其縮短後之刑期計算」。
    「受刑人經縮短刑期執行期滿釋放時，由典獄長將受刑人實
    際服刑執行完畢日期，函知指揮執行之檢察官」。該條第3
    、4 項分別定有明文。足見有2 以上刑期之受刑人，雖應分
    別執行，但由上開合併計算刑期、合併計算所得縮短應執行
    之刑期、累進處遇及假釋依縮短後之刑期計算、縮短刑期執
    行期滿為實際服刑執行完畢日期觀之，實無從區分各項刑期
    執行完畢之日期。而應待全部刑期執行完畢，始能認為各項
    刑期已執行完畢（參最高法院98年臺上字第2444號判決意旨
    ）。被告於94年間因違反毒品危害防制條例案件，經判處有
    期徒刑10月、6 月，應執行有期徒刑1 年2 月確定，於95年
    間因違反毒品危害防制條例案件，經判處有期徒刑7 月確定
    。前開3 罪經減刑為有期徒刑5 月、3 月、3 月15日，並經
    裁定應執行有期徒刑10月確定。又於96年間因違反毒品危害
    防制條例案件，經判處有期徒刑11月、8 月，應執行有期徒
    刑1 年5 月確定，後經減刑為有期徒刑5 月15日、4 月，再
    於同年間因偽造文書案件，經判處有期徒刑6 月，減刑為有
    期徒刑3 月確定，前開3 罪經裁定應執行有期徒刑10月確定
    ，前開各罪接續執行，至98年6 月30日縮刑期滿執行完畢一
    情，有臺灣高等法院被告前案紀錄表在卷可稽，依首揭說明
    ，上開各罪即尚未執行完畢，自不構成累犯，併予敘明。爰
    審酌被告前有竊盜、毒品等前科，素行不佳，竟不知警惕，
    再為本案2 次竊盜犯行，所為自屬非是，惟衡其所竊財物價
    值非鉅，且業經被害人領回，所生損害不大，及其智識程度
    、生活習慣、犯罪手段、動機、犯罪後坦承犯行，態度尚可
    等一切情狀，分別量處如主文所示之刑，並定其應執行之刑
    。扣案十字起子2 支、千斤頂1 組，為被告所有，且供其分
    別用以為附表1 所示竊盜犯行所用之物一情，業據被告於本
    院審理時供承在卷，應依刑法第38條第1 項第2 款之規定宣
    告沒收。至扣案附表2 所示之物，雖為被告所持有，然被告
    否認持以行竊，且查無證據證明與本案竊盜犯行有關，爰不
    為沒收之諭知。
據上論斷，應依刑事訴訟法第273 條之1 第1 項、第299 條第1
項前段、第284 條之1 ，刑法第321 條第1 項第2 款、第3 款、
第51條第5 款、第38條第1 項第2 款，判決如主文。
本案經檢察官李美金到庭執行職務。
中    華    民    國    99    年    1     月    29    日
                      刑事第十二庭  法  官  何燕蓉
如不服本判決，應於判決送達後10日內向本院提出上訴狀（應附
繕本），其未敘述上訴理由者，應於上訴期間屆滿後20日內補提
理由書狀於本院，上訴於臺灣高等法院。
上列正本證明與原本無異。
                                    書記官  王元佑
中    華    民    國    99    年    1     月    29    日
附表一：
┌───┬─────┬──────┬────┬───────────┬─────────┬─────────┐
│編號  │犯罪時間  │犯罪地點    │被害人  │犯罪方式及竊取物品    │    罪名及刑期    │應沒收之物        │
├───┼─────┼──────┼────┼───────────┼─────────┼─────────┤
│1     │98年4 月29│臺北縣深坑鄉│蕭雙和所│甲○○以其所之十字起子│刑法第321 條第1 項│十字起子2 支。    │
│      │日21時許  │文山路1 段62│有，蕭曼│2 支開啟乙○○所使用之│第3 款            │                  │
│      │          │巷          │君使用  │車牌號碼CU－6537號自小│甲○○攜帶兇器竊盜│                  │
│      │          │            │        │客車車門，並以之發動電│，處有期徒刑柒月。│                  │
│      │          │            │        │門而竊取之。          │                  │                  │
├───┼─────┼──────┼────┼───────────┼─────────┼─────────┤
│2     │98年4 月30│臺北縣永和市│丙○○  │甲○○攜帶十字起子2 支│刑法第321 第1 項第│十字起子2 支、千斤│
│      │日15時許  │得和路331 號│        │及千斤頂1 組，並以千斤│3 款、第2 款      │頂1 組。          │
│      │          │「頑皮世界寵│        │頂破壞寵物店鐵門進入該│甲○○攜帶兇器毀壞│                  │
│      │          │物店」      │        │寵物店，竊取丙○○所有│門扇竊盜，處有期徒│                  │
│      │          │            │        │之皮包1 個（內有身分證│刑柒月。          │                  │
│      │          │            │        │、職業小型車駕駛執照、│                  │                  │
│      │          │            │        │普通重型機車駕駛執照、│                  │                  │
│      │          │            │        │重型機車駕駛執照、富邦│                  │                  │
│      │          │            │        │銀行信用卡、聯邦銀行信│                  │                  │
│      │          │            │        │用卡、日盛銀行金融卡、│                  │                  │
│      │          │            │        │萬泰銀行金融卡、中國信│                  │                  │
│      │          │            │        │託銀行現金卡、彰化銀行│                  │                  │
│      │          │            │        │金融卡、玉山銀行金融卡│                  │                  │
│      │          │            │        │各1 張）、天梭表1 只、│                  │                  │
│      │          │            │        │新臺幣（下同）4,278 元│                  │                  │
│      │          │            │        │、臘腸狗4 隻、吉娃娃狗│                  │                  │
│      │          │            │        │1 隻、紅貴賓狗3 隻。  │                  │                  │
└───┴─────┴──────┴────┴───────────┴─────────┴─────────┘
附表2
┌────────────────────────────────┐
│手套2 個、口罩1 個、油壓剪1 支、電動起子1 支、老虎鉗1 支、一字起│
│子2 支、梅花扳手2 支、活動扳手（含配件）9 支、六角破壞工具2 支  │
└────────────────────────────────┘

司法院資訊處製作；財團法人民間司法改革基金會備份。
